---
title: "K-Means Clustering"
author: "DSjayjang"
date: "2024-04-10"
output: html_document
---

```{r setup, include=FALSE}
knitr::opts_chunk$set(echo = TRUE)
```

# ※ K-Means Clustering in R

## ■ 필요한 패키지 Read
```{r message=FALSE, warning=FALSE}
library(dplyr)
library(factoextra) #elbow method
```

<br>

## ■ 데이터 전처리
### □ 데이터 Read & 데이터 확인
```{r}
df <- read.csv("C:\\Users\\윤석\\Desktop\\패스트캠퍼스\\깃허브용\\DataSets\\R - K-Means-Clustering\\Wholesale customers data.csv", stringsAsFactors=F, header=T)
head(df)
```

<br>

### □ 범주형 데이터로 변경
```{r}
df$Channel <- df$Channel %>% as.factor()

# 범주형 데이터로 변경
df$Region <- df$Region %>% as.factor()
```

<br>

### □ 결측치 확인
```{r}
colSums(is.na(df))
```

<br>

### □ 변수별 기술통계 및 분포 확인
```{r}
summary(df)
```

<br>

#### ◎ Box plot으로 Data 분포 확인
```{r}
options(scipen=100)
boxplot(df[,3:ncol(df)])
```

<br>

### □ 이상치 제거
각 독립변수의 상위 5개 데이터 제거<br>
그러나 복원추출방식으로 한거라 temp함수에 중복이 생김

```{r}
temp <- NULL
for (i in 3:ncol(df)) {
 temp <- rbind(temp, df[order(df[,i], decreasing = T), ] %>% slice(1:5))
}

temp %>% arrange(Fresh) %>% head() #중복이 있음
```

```{r message=FALSE, warning=FALSE}
temp <- distinct(temp) #중복 제거
df.rm.outlier <- anti_join(df, temp) #df에서 temp 제거
df.rm.outlier %>% head()
```

<br>

#### ◎ 이상치 제거 후 박스플롯 확인
```{r echo=TRUE}
par(mfrow=c(1,2))
boxplot(df[,3:ncol(df)])
boxplot(df.rm.outlier[,3:ncol(df)])
```

<br>
<br>

## ■ K-Means Clustering 수행

### □ K 군집 개수 설정
#### ◎ Elbow method 이용
- wss : within sum of squares
- k.max : 최대 군집 개수
```{r}
set.seed(1234)
fviz_nbclust(df.rm.outlier[, 3:ncol(df.rm.outlier)], kmeans, method ="wss", k.max=15)+
  theme_minimal()+
  ggtitle("Elbow Method")
```

<br>

#### ◎ Silhouette method 이용
```{r}
fviz_nbclust(df.rm.outlier[, 3:ncol(df.rm.outlier)], kmeans, method ="silhouette", k.max=15)+
  theme_minimal()+
  ggtitle("Silhouette Method")
```

<br>

### □ K-Means 모델 생성
K=5로 설정<br>

- center : K
- iter.max : 군집화를하고 재군집화를 반복할 횟수

```{r}
df.kmeans <- kmeans(df.rm.outlier[, 3:ncol(df.rm.outlier)], center =5, iter.max=1000)
df.kmeans

```
<br>

### □ 군집별 평균치 시각화
```{r}
barplot(t(df.kmeans$centers), beside=TRUE, col=1:6)
legend("topleft", colnames(df[, 3:8]), fill = 1:6, cex = 0.5)
```

<br>

### □ raw data에 cluster 할당
```{r}
df.rm.outlier$cluster <- df.kmeans$cluster
df.rm.outlier %>% head()
```

